【裁判字號】    99,訴,72
【裁判日期】    990421
【裁判案由】    毒品危害防制條例
【裁判全文】
臺灣板橋地方法院刑事判決                99年度訴字第72號
公  訴  人  臺灣板橋地方法院檢察署檢察官
被      告  甲○○
                    （
上列被告因違反毒品危害防制條例案件，經檢察官提起公訴（98
年度毒偵字第8220號），被告於準備程序中對被訴之事實為有罪
陳述，本院合議庭裁定由受命法官獨任行簡式審判程序，並判決
如下：
    主  文
甲○○施用第二級毒品，累犯，處有期徒刑肆月，扣案甲基安非
他命壹包（驗餘淨重壹點零貳捌公克）沒收銷燬，扣案分裝袋
捌拾伍只、分裝勺壹支及磅秤壹個均沒收。又施用第一級毒品，
累犯，處有期徒刑捌月，扣案海洛因壹包（驗餘淨重零點肆伍陸
肆公克）、摻有葡萄糖粉之海洛因壹包（餘淨重零點壹捌伍公
克）、含有海洛因殘渣之塑膠袋貳只（殘渣量微無法秤重）均沒
收銷燬，扣案注射針筒貳支、分裝袋捌拾伍只、分裝勺壹支及磅
秤壹個均沒收。應執行有期徒刑拾月，扣案甲基安非他命壹包（
驗餘淨重壹點零貳捌公克）、海洛因壹包（驗餘淨重零點肆伍
陸肆公克）、摻有葡萄糖粉之海洛因壹包（餘淨重零點壹捌伍
公克）及含有海洛因殘渣之塑膠袋貳只（殘渣量微無法秤重）均
沒收銷燬，扣案注射針筒貳支、分裝袋捌拾伍只、分裝勺壹支及
磅秤壹個均沒收。
    事  實
一、甲○○前因施用毒品案件，經臺灣桃園地方法院少年法庭裁
    定令入勒戒處所觀察、勒戒後，認無繼續施用毒品之傾向，
    於民國九十四年九月十三日執行完畢釋放出所，並由上開少
    年法庭裁定不付審理確定；又於九十六年間犯施用第一級毒
    品罪，經本院以九十七年度訴字第一一七三號判處有期徒刑
    七月確定，於九十八年二月二十四日縮刑期滿執行完畢。詎
    甲○○明知海洛因、甲基安非他命分別係毒品危害防制條例
    所規定之第一級、第二級毒品，不得非法持有、施用，竟於
    上開觀察、勒戒執行完畢釋放後五年內，復基於施用第二級
    毒品甲基安非他命之犯意，於九十八年十月二十八日晚間七
    時許，在臺北縣新莊市○○路九二九巷七弄二二號四樓住處
    房間內，以將毒品甲基安非他命置於玻璃球吸食器內，並點
    火加熱燒烤產生白煙吸聞之方式，施用第二級毒品甲基安非
    他命（起訴書誤載施用「安非他命」，應予更正）；甲○○
    另基於施用第一級毒品海洛因之犯意，於九十八年十月三十
    一日凌晨三時許，在上址住處，以將毒品海洛因摻入葡萄糖
    粉並加水稀釋而置於注射針筒內，再注射至身體之方式，施
    用第一級毒品海洛因。嗣經警持本院核發之搜索票，於九十
    八年十月三十一日上午十二時五分許，在上址住處搜索查獲
    甲○○，並扣得其所有供施用後剩餘之第二級毒品甲基安非
    他命一包（白色透明結晶狀；毛重一點三二三零公克，淨重
    一點零三三零公克，經取樣部分檢驗用罄，驗餘淨重一點零
    三二八公克）、第一級毒品海洛因一包（白色粉末狀；毛重
    零點七一九零公克，淨重零點四五九零公克，經取樣部分檢
    驗用罄，驗餘淨重零點四五六四公克）、摻有葡萄糖粉之海
    洛因一包（起訴書略載為「糖粉」；白色粉末狀，毛重零點
    八三六零公克，淨重零點五四六零公克，經取樣部分檢驗用
    罄，驗餘淨重零點一八五三公克）、含海洛因殘渣（量微無
    法秤重）之塑膠袋二只、供施用海洛因時所用之注射針筒二
    支，及供其施用海洛因、甲基安非他命時所用之分裝勺一支
    、磅秤一個、預備使用之分裝袋八十五只。再經警採集甲○
    ○之尿液送驗，結果呈毒品海洛因代謝物嗎啡、甲基安非他
    命陽性反應，始悉上情。
二、案經臺北縣政府警察局蘆洲分局移送臺灣板橋地方法院檢察
    署檢察官偵查起訴。
    理  由
一、訊據被告甲○○對於上揭時地，施用第一級毒品海洛因、第
    二級毒品甲基安非他命之事實，於警詢、偵查及本院審理中
    坦承不諱，並有其所有供施用後剩餘之甲基安非他命一包
    、海洛因一包、摻有葡萄糖粉之海洛因一包、含海洛因殘渣
    （量微無法秤重）之塑膠袋二只、供施用海洛因時所用之注
    射針筒二支，及供其施用海洛因、甲基安非他命時所用之分
    裝勺一支、磅秤一個、預備使用之分裝袋八十五只等物扣案
    可資佐證。又被告為警查獲所採集尿液經送鑑定，亦呈海洛
    因代謝物嗎啡、甲基安非他命陽性反應，有臺灣檢驗科技股
    份有限公司九十八年十一月十六日（檢體編號Ｉ00000
    00號）濫用藥物檢驗報告、尿液代號對照表各一紙在卷可
    稽。又上開扣案之甲基安非他命一包、海洛因一包，經送交
    通部民用航空局航空醫務中心鑑定，確分別檢出第二級毒品
    甲基安非他命成分（毛重一點三二三零公克，淨重一點零三
    三零公克，經取樣部分檢驗用罄，驗餘淨重一點零三二八公
    克）、第一級毒品海洛因成分（毛重零點七一九零公克，淨
    重零點四五九零公克，經取樣部分檢驗用罄，驗餘淨重零點
    四五六四公克），有該航空醫務中心九十八年十一月十九日
    航藥鑑字第０九八五八三五號、第九八五八三四號毒品鑑定
    書各一紙附卷可按；而上開扣案摻有葡萄糖粉之海洛因一包
    ，經送交通部民用航空局航空醫務中心鑑定，亦檢出第一級
    毒品海洛因成分（毛重零點八三六零公克，淨重零點五四六
    零公克，經取樣部分檢驗用罄，驗餘淨重零點一八五三公克
    ），有該航空醫務中心九十八年十一月十九日航藥鑑字第０
    九八五八三六號毒品鑑定書一紙在卷可憑，復參以被告於本
    院審理中供稱扣案之糖粉主要成分是葡萄糖，該糖粉伊施用
    海洛因時有摻到海洛因等語，堪認上開扣案糖粉係摻有葡萄
    糖粉之海洛因。復查被告前於九十四年間因施用毒品案件，
    經桃園地方法院少年法庭裁定送觀察、勒戒後，認無繼續施
    用毒品之傾向，於九十四年九月十三日執行完畢釋放，並由
    上開少年法庭裁定不付審理確定，有臺灣高等法院被告前案
    紀錄表附卷可憑，是被告係觀察、勒戒執行完畢釋放後五年
    內，再犯本案施用第一級、第二級毒品罪，依毒品危害防制
    條例  第二十三條第二項規定，應依法追訴處罰。本案事證
    明確，被告犯行均堪認定，應依法論科。
二、按海洛因、甲基安非他命分別係毒品危害防制條例第二條第
    二項第一款、第二款所明定之第一級、第二級毒品，不得非
    法持有、施用。核被告施用甲基安非他命之行為，係犯毒品
    危害防制條例第十條第二項施用第二級毒品甲基安非他命罪
    ；又施用海洛因之所為，係犯毒品危害防制條例第十條第一
    項施用第一級毒品海洛因罪。被告上開施用第二級毒品甲基
    安非他命前後持有甲基安非他命、施用第一級毒品海洛因前
    後持有海洛因之低度行為，應分別為施用甲基安非他命、海
    洛因之高度行為所吸收，均不另論罪。被告上開所犯施用第
    二級毒品罪、第一級毒品罪，犯意個別，行為互殊，應予分
    論併罰。查被告於九十六年間犯施用第一級毒品罪，經本院
    以九十七年度訴字第一一七三號判決處有期徒刑七月確定，
    於九十八年二月二十四日縮刑期滿執行完畢，有臺灣高等法
    院被告前案紀錄表在卷可按，其於有期徒刑執行完畢後五年
    內，故意再犯上開有期徒刑以上之罪，均為累犯，應依刑法
    第四十七條第一項規定加重其刑。爰審酌被告犯罪之動機、
    目的、手段、所生危害，兼衡被告施用毒品戕害一己之身心
    健康，及其智識程度，暨犯後坦承犯行之態度等一切情狀，
    分別量處如主文所示之刑，並定其應執行之刑。
三、扣案甲基安非他命一包（驗餘淨重一點零三二八公克），及
    扣案海洛因一包（驗餘淨重零點四五六四公克）、摻有葡萄
    糖粉之海洛因一包（驗餘淨重零點一八五三公克）、殘渣塑
    膠袋二只內所含之海洛因殘渣（量微無法秤重），分別係本
    案查獲之第二級毒品、第一級毒品，已如前述，應依毒品危
    害防制條例第十八條第一項前段規定，宣告沒收銷燬之；至
    鑑定取樣之甲基安非他命、海洛因部分，因檢驗用罄而滅失
    ，爰不另為沒收銷燬之諭知。又包裝上開甲基安非他命、海
    洛因、摻有葡萄糖粉之海洛因、海洛因殘渣之塑膠袋共五只
    ，因上開毒品甲基安非他命、海洛因難以與其包裝塑膠袋完
    全析離，如將包裝袋內之甲基安非他命、海洛因或殘渣傾倒
    釋出後，該包裝袋仍會有微量毒品成分殘留（參考卷附法務
    部調查局九十四年四月十二日調科壹字第０九四００一一四
    七０號函），因此包裝上開甲基安非他命、海洛因、摻有葡
    萄糖粉之海洛因及海洛因殘渣之塑膠袋共五只，均應依毒品
    危害防制條例第十八條第一項前段規定，併予宣告沒收銷燬
    之。另扣案注射針筒二支、分裝袋八十五只、分裝勺一支及
    磅秤一個，均係被告所有，並分別供其施用毒品甲基安非他
    命、海洛因犯罪所用或預備使用之物，業據其供明在卷，爰
    依刑法第三十八條第一項第二款規定宣告沒收。
據上論斷，應依刑事訴訟法第二百七十三條之一第一項、第二百
九十九條第一項前段，毒品危害防制條例第十條第一項、第二項
、第十八條第一項前段，刑法第十一條前段、第四十七條第一項
、第五十一條第五款、第三十八條第一項第二款，判決如主文。
本案經檢察官李巧菱到庭執行職務。
中    華    民    國    99    年    4     月    21    日
                  刑事第九庭  法  官  楊 志 雄
以上正本證明與原本無異。
如不服本判決應於收受判決後十日內向本院提出上訴書狀，並
應敘述具體理由。其未敘述上訴理由者，應於上訴期間屆滿後
二十日內向本院補提理由書（均須按他造當事人之人數附繕本）
「切勿逕送上級法院」。
                              書記官  陳 春 銘
中    華    民    國    99    年    4     月    21    日
附錄本案論罪科刑法條全文：
毒品危害防制條例第十條
施用第一級毒品者，處六月以上五年以下有期徒刑。
施用第二級毒品者，處三年以下有期徒刑。


司法院資訊處製作；財團法人民間司法改革基金會備份。
